【裁判字號】    90,上易,1484
【裁判日期】    900829
【裁判案由】    恐嚇
【裁判全文】
臺灣高等法院臺中分院刑事判決                    九十年度上易字第一四八四號
    上  訴  人  臺灣彰化地方法院檢察署檢察官
    被      告  甲○○
右上訴人因恐嚇案件，不服臺灣彰化地方法院九十年度易字第一○一號中華民國九十
年五月二十二日第一審判決（起訴案號：臺灣彰化地方法院檢察署八十九年度偵字第
五二三三號），提起上訴，本院判決如左：
      主  文
上訴駁回。
      理  由
一、本件公訴人之公訴意旨略以：被告甲○○（以下簡稱為被告）因與其配偶蕭孟芳
    吵架失和，遂於民國（下同）八十九年八月初之某日，以號碼為0000000
    00號之自動電話，撥至彰化縣彰化市○○路四一０巷三二五弄二十一號其岳父
    丙○○所有號碼為000000000號之自動電話，並在與其岳父丙○○通話
    協調，且因其等二人缺乏共識而引起爭執之時，被告竟在通話結束前，以：要讓
    你全家死光光等語，對丙○○施加恫嚇，使丙○○因而心生畏懼，致生危害於丙
    ○○及家人之生命、身體安全，因認被告涉有刑法第三百零五條之恐嚇罪嫌等情
    。
二、惟按犯罪事實應依證據認定之，無證據不得推定其犯罪事實；又不能證明被告犯
    罪者，應諭知無罪之判決，此於刑事訴訟法第一百五十四條、及同法第三百零一
    條第一項分別定有明文。本件公訴人指訴被告涉有上開犯罪，係以告訴人丙○○
    （比下簡稱為告訴人）之指訴、通話錄音帶、錄音帶譯文，及當庭播放之錄音帶
    確有「要讓你全家死光光」等語各情，為提起本件公訴之主要論據。惟訊據本案
    被告堅詞否認伊有前揭犯罪情事，並辯稱：伊雖有撥打電話給告訴人，但伊並未
    於電話中，以「要讓你全家死光光」之言語，對告訴人施加恫嚇，錄音帶有經告
    訴人假造，「要讓你全家死光光」一語並非伊所說出，伊並無公訴人所指訴之犯
    行，應不為罪等情。
三、經查：本案告訴人雖堅指被告確有前開犯行，並提出錄音帶一捲為證，惟告訴人
    所提出之前開錄音帶，經原審法院送請法務部調查局鑑定結果，認為待鑑部分（
    見即上開恐嚇言詞部分）話語為「低沉不自然」之發音，不符鑑定條件，上情有
    法務部調查局九十年四月十二日（九十）陸（三）字九００二三一七四號函附卷
    可稽（見原審卷宗第四○頁）。既然待鑑部分之話語，係「低沉不自然」之發音
    ，無法鑑定是否為被告或何人之發音，則上開恐嚇言語是否係被告所為，自非依
    據上開錄音帶及其譯文，即可遽認。況告訴人所提出之上開錄音帶，經原審法院
    當庭播放結果，其內容詳如附錄譯文所示。而依此譯文之前後言語觀之，告訴人
    係先說：「你說你差二十分鐘到？」，被告則答稱：「是啊」，詎此後錄音帶中
    竟馬上冒出一句低沉不自然之「我要你全家死光光」一語。上開前後言語亦難認
    有連貫或相關。如就告訴人與被告二人之間，原本係在談論時間之事情，彼此之
    間尚未有非常嚴重衝突之情形以觀，謂被告會突然冒出一句「我要你全家死光光
    」之恐嚇言語，更屬過於唐突。再參酌上開錄音帶內容經原審法院當庭播放結果
    ，雖因本件錄音帶係告訴人所錄，故在播放錄音帶時，被告之聲音微弱、音質感
    覺較年輕，甚至聽不清楚，而告訴人說話時之聲音則較大聲、明顯且清楚，音質
    感覺為年紀較大之人所言，但在播至錄音帶中「我要你全家死光光」一語之時，
    其聲音卻有：大聲、清楚、刻意低沉、「語氣緩慢、有靠近麥克風之回音」，且
    聲音與被告及告訴人二人前面談話部分之聲音完全不同等情況（見原審卷宗第四
    六至四八頁）以觀，本案告訴人所提出之上開錄音帶與譯文，尚非可採為認定被
    告有前開恐嚇犯行之確切證據。而告訴人之指訴，又係以使被告受刑事制裁為主
    要目的，如無其他證據足以證明告訴人之指訴與事實相符，自不得以告訴人之指
    訴，為對被告論罪科刑之惟一依據。此外，本案復查無其他積極之證據足以證明
    被告確實有公訴人所指訴之犯行，依據上開說明，本案自難僅憑告訴人之指訴，
    及上開錄音帶與譯文，即遽入被告於罪。本案被告之犯罪既屬不能證明，原審判
    決因而依據刑事訴訟法第三百零一條第一項之規定，依法諭知被告無罪之判決，
    核無不合。公訴人仍以：告訴人於八十九年八月二十八日公訴人之勘驗期日，已
    指稱「錄音帶中，關於恐嚇部分，雖未記載於譯文之內，但錄音帶內確有此恐嚇
    言詞，對方（即被告）雖用假音，但依此口音仍可辨識為被告」，復經公訴人於
    八十九年十一月十五日勘驗上開錄音帶結果，通話內容亦確有「我要讓你家死光
    光」一語，顯見被告確有恐嚇之言語等情，提起上訴，指謫原審判決被告無罪不
    當，請求本院將原審判決撤銷，改判被告有罪，其上訴為無理由，應予以駁回。
四、據上論斷，應依刑事訴訟法第三百六十八條，判決如主文。
本案經檢察官乙○○到庭執行職務。
中      華      民      國      九十      年      八    月    二十九    日
                                  臺灣高等法院臺中分院刑事第三庭
                                        審判長法  官  方  艤  駐
                                              法  官  胡  忠  文
                                              法  官  廖  柏  基
右正本證明與原本無異。
不得上訴。
                                              書記官  柯  孟  伶
中      華      民      國     九十      年      八       月   二十九   日
附  錄
錄音帶內容譯文：
榮：是啊！為什麼叫你出來你不出來。
呂：（聽不清楚）．．
榮：你不是有回覆？
呂：（聽不清楚）．．
榮： 為何你今天不準時？
呂：沒辦法，若安排禮拜六就可以了。
榮：沒關係，那可以排何時？
呂：（聽不清楚）．．
榮：你有沒有收到？
呂：有。
榮：確實有收到？
呂：沒有。我又沒有說我要拖。
榮：之前你說何時要來？
呂：那一次我有去，去但是去找不到人。
榮：你幾點到我那裏？
呂：到你那裏時你已經去了。
榮：你不要亂說，年輕人不要亂說話。
呂：拜託！找住高雄，你住彰化。
榮：你說你差二十分鐘到。
呂：是啊。
？：我要你全家死光光。
後有錄音機或電話馬上掛掉之聲音。
                                                                        Ｆ


司法院資訊處製作；財團法人民間司法改革基金會備份。
